dict/builddict/names.aff
FLAG	long
SFX	EB	Y	8	
SFX	EB	ى	يان/nr	ى
SFX	EB	ى	يا/nr	ى
SFX	EB	ى	يين/nnnj	ى
SFX	EB	ى	يي/nnnj	ى
SFX	EB	ا	يان/nr	ا
SFX	EB	ا	يا/nr	ا
SFX	EB	ا	يين/nnnj	ا
SFX	EB	ا	يي/nnnj	ا
	
# Mots مثنى المقصور اليائي - نكرة/إضافة ضمير عاقل	
# Cas Dy  فتى/فتيا-فتياهم-فتيي-فتييهم	
	
SFX	EC	Y	4	
SFX	EC	ى	يا/nrcc	ى
SFX	EC	ى	يي/nnnjcc	ى
SFX	EC	ا	يا/nrcc	ا
SFX	EC	ا	يي/nnnjcc	ا
	
# Mots مثنى المقصور اليائي - نكرة/إضافة ضمير  غير عاقل	
# Cas Dy  فتى/فتيا-فتياه-فتيي-فتييه	
	
SFX	ED	Y	4	
SFX	ED	ى	يا/nrdd	ى
SFX	ED	ى	يي/nnnjdd	ى
SFX	ED	ا	يا/nrdd	ا
SFX	ED	ا	يي/nnnjdd	ا
	
	
#  الإضافة اللفضية لمثنى المقصور اليائي (صفة)	
# Cas Dy (possible??)	
	
# Mots االإضافة اللفضية لمثنى المقصور اليائي (صفة)~ضمير عاقل	
	
SFX	EE	Y	4	
SFX	EE	ى	يا/mrcc	ى
SFX	EE	ى	يي/mnmjcc	ى
SFX	EE	ا	يا/mrcc	ا
SFX	EE	ا	يي/mnmjcc	ا
	
	
# Mots مثنى  المقصور الواوي والممدود بهمزة تأنيث او  همزة منقلبة من حرف أصلي- معرف	
# Cas Dw  العصا/العصوان 	
# Cas Dw  الممسى/الممسوان-الممسوين، العصا/العصوان-العصوين، السمراء/السمراوان-السمراوين، السماء/السماوان-السوامين (ويجوز أيضًا السماءان-السماءين) 	
	
SFX	FA	Y	6	
SFX	FA	ى	وان/mr	ى
SFX	FA	ى	وين/mnmj	ى
SFX	FA	ا	وان/mr	ا
SFX	FA	ا	وين/mnmj	ا
SFX	FA	ء	وان/mr	اء
SFX	FA	ء	وين/mnmj	اء
	
# Mots مثنى المقصور الواوي والممدود بهمزة تانيث او  همزة منقلبة من حرف أصلي- نكرة/إضافة منفصلة	
# Cas Dw  ممسى/ممسوان-ممسوين، عصا/عصوان-عصوين، سمراء/سمراوان-سمراوين، سماء/سماوان-سوامين (ويجوز أيضًا سماءان-سماءين) 	
SFX	FB	Y	12	
SFX	FB	ى	وان/nr	ى
SFX	FB	ى	وا/nr	ى
SFX	FB	ى	وين/nnnj	ى
SFX	FB	ى	وي/nnnj	ى
SFX	FB	ا	وان/nr	ا
SFX	FB	ا	وا/nr	ا
SFX	FB	ا	وين/nnnj	ا
SFX	FB	ا	وي/nnnj	ا
SFX	FB	ء	وان/nr	اء
SFX	FB	ء	وا/nr	اء
SFX	FB	ء	وين/nnnj	اء
SFX	FB	ء	وي/nnnj	اء
	
# Mots مثنى المقصور الواوي والممدود بهمزة تانيث او  همزة منقلبة من حرف أصلي- نكرة/إضافة ضمير عاقل	
# Cas Dw   ممسى/ممساوا-ممساواهم-ممسوي-ممسويهم، عصا/عصوا-عصواهم-عصوي-عصويهم، سمراء/سمراوا-سمراواهم-سمراوي-سمراويهم، سماء/سماوا-سماواهم-سماوي-سماويهم (ويجوز أيضًا سماءان-سماءا-سماءاهم-سماءين-سماءي-سماءيهم)	
	
SFX	FC	Y	6	
SFX	FC	ى	وا/nrcc	ى
SFX	FC	ى	وي/nnnjcc	ى
SFX	FC	ا	وا/nrcc	ى
SFX	FC	ا	وي/nnnjcc	ى
SFX	FC	ء	وا/nrcc	اء
SFX	FC	ء	وي/nnnjcc	اء
	
# Mots مثنى المقصور الواوي والممدود بهمزة تانيث او  همزة منقلبة من حرف أصلي- نكرة/إضافة ضمير غير عاقل	
# Cas Dw   ممسى/ممساوا-ممساواه-ممسوي-ممسويه، عصا/عصوا-عصواه-عصوي-عصويه، سمراء/سمراوا-سمراواه-سمراوي-سمراويه، سماء/سماوا-سماواه-سماوي-سماويه (ويجوز أيضًا سماءان-سماءا-سماءاه-سماءين-سماءي-سماءيه) 	
	
SFX	FD	Y	6	
SFX	FD	ى	وا/nrdd	ى
SFX	FD	ى	وي/nnnjdd	ى
SFX	FD	ا	وا/nrdd	ى
SFX	FD	ا	وي/nnnjdd	ى
SFX	FD	ء	وا/nrdd	اء
SFX	FD	ء	وي/nnnjdd	اء
	
#  الإضافة اللفضية لمثنى المقصور الواوي (صفة)	
#  Cas Dw  (possible??) 	
	
# Mots االإضافة اللفضية لمثنى المقصور الواوي (صفة)~ضمير عاقل	
	
SFX	FE	Y	6	
SFX	FE	ى	وا/mr	ى
SFX	FE	ى	وي/mnmj	ى
SFX	FE	ا	وا/mr	ى
SFX	FE	ا	وي/mnmj	ى
SFX	FE	ء	وا/mr	اء
SFX	FE	ء	وي/mnmj	اء
	
	
# Mots مثنى المهموز  والممدود بهمزة أصلية- معرف	
# Cas Dz  الجزء/الجزءان-الجزأين، الدفء/الدفئان-الدفأين، النداء النداءان-النداءين، النشوء/النشوءان-النشوءين، المجيء/المجيئان-المجيئين، "الإمرئ"/ئان-ئين، التكافؤ/التكافؤان-التكافؤين، الخطأ/الخطآن-الخطأين   	
	
SFX	GA	Y	16	
SFX	GA	ء	ءان/mr	[ذدرز]ء
SFX	GA	ء	أين/mnmj	[ذدرز]ء
SFX	GA	ء	ئان/mr	[^ذدرزاوي]ء
SFX	GA	ء	أين/mnmj	[^ذدرزاوي]ء
SFX	GA	ء	ءان/mr	اء
SFX	GA	ء	ءين/mnmj	اء
SFX	GA	ء	ءان/mr	وء
SFX	GA	ء	ءين/mnmj	وء
SFX	GA	ء	ئان/mr	يء
SFX	GA	ء	ئين/mnmj	يء
SFX	GA	ئ	ئان/mr	ئ
SFX	GA	ئ	ئين/mnmj	ئ
SFX	GA	ؤ	ؤان/mr	ؤ
SFX	GA	ؤ	ؤين/mnmj	ؤ
SFX	GA	أ	آن/mr	أ
SFX	GA	أ	أين/mnmj	أ
	
	
# Mots مثنى المهموز  والممدود بهمزة أصلية- نكرة/إضافة منفصلة	
# Cas Dz  جزء/جزءان-جزأين، دفء/دفئان-دفأين، نداء نداءان-نداءين، نشوء/نشوءان-نشوءين، مجيء/مجيئان-مجيئين، "إمرئ"/ئان-ئين، تكافؤ/تكافؤان-تكافؤين، خطأ/خطآن-خطأين   	
	
SFX	GB	Y	32	
SFX	GB	ء	ءان/nr	[ذدرز]ء
SFX	GB	ء	ءا/nr	[ذدرز]ء
SFX	GB	ء	أين/nnnj	[ذدرز]ء
SFX	GB	ء	أي/nnnj	[ذدرز]ء
SFX	GB	ء	ئان/nr	[^ذدرزاوي]ء
SFX	GB	ء	ئا/nr	[^ذدرزاوي]ء
SFX	GB	ء	أين/nnnj	[^ذدرزاوي]ء
SFX	GB	ء	أي/nnnj	[^ذدرزاوي]ء
SFX	GB	ء	ءان/nr	اء
SFX	GB	ء	ءا/nr	اء
SFX	GB	ء	ءين/nnnj	اء
SFX	GB	ء	ءي/nnnj	اء
SFX	GB	ء	ءان/nr	وء
SFX	GB	ء	ءا/nr	وء
SFX	GB	ء	ءين/nnnj	وء
SFX	GB	ء	ءي/nnnj	وء
SFX	GB	ء	ئان/nr	يء
SFX	GB	ء	ئا/nr	يء
SFX	GB	ء	ئين/nnnj	يء
SFX	GB	ء	ئي/nnnj	يء
SFX	GB	ئ	ئان/nr	ئ
SFX	GB	ئ	ئا/nr	ئ
SFX	GB	ئ	ئين/nnnj	ئ
SFX	GB	ئ	ئي/nnnj	ئ
SFX	GB	ؤ	ؤان/nr	ؤ
SFX	GB	ؤ	ؤا/nr	ؤ
SFX	GB	ؤ	ؤين/nnnj	ؤ
SFX	GB	ؤ	ؤي/nnnj	ؤ
SFX	GB	أ	آن/nr	أ
SFX	GB	أ	آ/nr	أ
SFX	GB	أ	أين/nnnj	أ
SFX	GB	أ	أي/nnnj	أ
	
# Mots مثنى المهموز  والممدود بهمزة أصلية- نكرة/إضافة ضمير عاقل	
# Cas Dz  جزء/جزءا-جزءاهم-جزأي-جزأيهم، دفء/دفئا-دفئاهم-دفأي-دفأيهم، همداء/همداءا-همداءاهم-همداءي-همداءيهم، نشوء/نشوءا-نشوءاهم-نشوءي-نشوءيهم، مجيء/مجيئا-مجيئاهم-مجيئي-مجيئيهم، "إمرئ"/ئا~هم-ئي~هم، تكافؤ/تكافؤا-تكافؤاهم-jكافؤي-تكافؤيهم، خطأ/خطآ-خطآهم-خطأي-خطأيهم   	
	
SFX	GC	Y	16	
SFX	GC	ء	ءا/nrcc	[ذدرز]ء
SFX	GC	ء	أي/nnnjcc	[ذدرز]ء
SFX	GC	ء	ئا/nrcc	[^ذدرزاوي]ء
SFX	GC	ء	أي/nnnjcc	[^ذدرزاوي]ء
SFX	GC	ء	ءا/nrcc	اء
SFX	GC	ء	ءي/nnnjcc	اء
SFX	GC	ء	ءا/nrcc	وء
SFX	GC	ء	ءي/nnnjcc	وء
SFX	GC	ء	ئا/nrcc	يء
SFX	GC	ء	ئي/nnnjcc	يء
SFX	GC	ئ	ئا/nrcc	ئ
SFX	GC	ئ	ئي/nnnjcc	ئ
SFX	GC	ؤ	ؤا/nrcc	ؤ
SFX	GC	ؤ	ؤي/nnnjcc	ؤ
SFX	GC	أ	آ/nrcc	أ
SFX	GC	أ	أي/nnnjcc	أ
	
# Mots مثنى المهموز  والممدود بهمزة أصلية- نكرة/إضافة ضمير غير عاقل	
# Cas Dz  جزء/جزءا-جزءاه-جزأي-جزأيه، دفء/دفئا-دفئاه-دفأي-دفأيه، همداء/همداءا-همداءاه-همداءي-همداءيه، نشوء/نشوءا-نشوءاه-نشوءي-نشوءيه، مجيء/مجيئا-مجيئاه-مجيئي-مجيئيه، "إمرئ"/ئا~ه-ئي~ه، تكافؤ/تكافؤا-تكافؤاه-jكافؤي-تكافؤيه، خطأ/خطآ-خطآه-خطأي-خطأيه   	
	
SFX	GD	Y	16	
SFX	GD	ء	ءا/nrdd	[ذدرز]ء
SFX	GD	ء	أي/nnnjdd	[ذدرز]ء
SFX	GD	ء	ئا/nrdd	[^ذدرزاوي]ء
SFX	GD	ء	أي/nnnjdd	[^ذدرزاوي]ء
SFX	GD	ء	ءا/nrdd	اء
SFX	GD	ء	ءي/nnnjdd	اء
SFX	GD	ء	ءا/nrdd	وء
SFX	GD	ء	ءي/nnnjdd	وء
SFX	GD	ء	ئا/nrdd	يء
SFX	GD	ء	ئي/nnnjdd	يء
SFX	GD	ئ	ئا/nrdd	ئ
SFX	GD	ئ	ئي/nnnjdd	ئ
SFX	GD	ؤ	ؤا/nrdd	ؤ
SFX	GD	ؤ	ؤي/nnnjdd	ؤ
SFX	GD	أ	آ/nrdd	أ
SFX	GD	أ	أي/nnnjdd	أ
	
# Cas Dz  الإضافة اللفضية لمثنى المهموز  والممدود بهمزة أصلية (صفة)	
# Cas Dz  دون اعتبار لإضافة ضمير متصل (حالة اسم الفاعل مرحليًأ)	
	
# Mots االإضافة اللفضية لمثنى المهموز والممدود بهمزة أصلية (صفة)	
# Cas Dz 	
	
SFX	GE	Y	16	
SFX	GE	ء	ءا/mr	[ذدرز]ء
SFX	GE	ء	أي/mnmj	[ذدرز]ء
SFX	GE	ء	ئا/mr	[^ذدرزاوي]ء
SFX	GE	ء	أي/mnmj	[^ذدرزاوي]ء
SFX	GE	ء	ءا/mr	اء
SFX	GE	ء	ءي/mnmj	اء
SFX	GE	ء	ءا/mr	وء
SFX	GE	ء	ءي/mnmj	وء
SFX	GE	ء	ئا/mr	يء
SFX	GE	ء	ئي/mnmj	يء
SFX	GE	ئ	ئا/mr	ئ
SFX	GE	ئ	ئي/mnmj	ئ
SFX	GE	ؤ	ؤا/mr	ؤ
SFX	GE	ؤ	ؤي/mnmj	ؤ
SFX	GE	أ	آ/mr	أ
SFX	GE	أ	أي/mnmj	أ
	
	
# Mots Pf  جمع مؤنث سالم  (ضمنه المقصور اليائي أما الواوي فيلحق بملف القاموس!) - معرف	
# Cas Pf  الانتصار/الانتصارات، الجلسة/الجلسات، المباراة/المباريات، مفاجأة/المفاجآت، "الجزء"/"الجزءات"، النداء/النداءات (الممدود اليائي)، النشوء/النشوءات، المجيء/المجيئات، "الإمرئ"/"الإمرئات"، التكافُؤ/التكافؤات، "الخطأ"/"الخطآت"، الهدى/الهديات، الرضا/الرضيات	
	
SFX	HA	Y	13	
SFX	HA	0	ات/mrmnmj	[^ةاىءأؤئ]
SFX	HA	ة	ات/mrmnmj	[^أا]ة
SFX	HA	اة	يات/mrmnmj	اة
SFX	HA	أة	آت/mrmnmj	أة
SFX	HA	ء	آت/mrmnmj	[^اوي]ء
SFX	HA	ء	ءات/mrmnmj	اء
SFX	HA	ء	ءات/mrmnmj	وء
SFX	HA	ء	ئات/mrmnmj	يء
SFX	HA	ئ	ئات/mrmnmj	ئ
SFX	HA	ؤ	ؤات/mrmnmj	ؤ
SFX	HA	أ	آت/mrmnmj	أ
SFX	HA	ى	يات/mrmnmj	ى
SFX	HA	ا	يات/mrmnmj	ا
	
# Mots Pf  جمع مؤنث سالم  (ضمنه المقصور اليائي) - نكرة	
# Cas Pf  انتصار/انتصارات، جلسة/جلسات، مباراة/مباريات، مفاجأة/مفاجآت، "جزء"/"جزءات"، نداء/نداءات (ممدود يائي)، نشوء/نشوءات، مجيء/مجيئات، "إمرئ"/"إمرئات"، تكافُؤ/تكافؤات، "خطأ"/"خطآت"، هدى/هديات، رضا/رضيات	
	
SFX	HB	Y	13	
SFX	HB	0	ات/nrnrnj	[^ةاىءأؤئ]
SFX	HB	ة	ات/nrnrnj	[^أا]ة
SFX	HB	اة	يات/nrnrnj	اة
SFX	HB	أة	آت/nrnrnj	أة
SFX	HB	ء	آت/nrnrnj	[^اوي]ء
SFX	HB	ء	ءات/nrnrnj	اء
SFX	HB	ء	ءات/nrnrnj	وء
SFX	HB	ء	ئات/nrnrnj	يء
SFX	HB	ئ	ئات/nrnrnj	ئ
SFX	HB	ؤ	ؤات/nrnrnj	ؤ
SFX	HB	أ	آت/nrnrnj	أ
SFX	HB	ى	يات/nrnrnj	ى
SFX	HB	ا	يات/nrnrnj	ا
	
# Mots Pf  جمع مؤنث سالم  (ضمنه المقصور اليائي) - نكرة/إضافة ضمير عاقل	
# Cas Pf	
	
